【裁判字號】    95,交聲,30
【裁判日期】    950126
【裁判案由】    聲明異議
【裁判全文】
臺灣臺中地方法院交通事件裁定         95年度交聲字第30號
原處分機關  交通部公路總局臺中區監理所豐原監理站
受  處分人
即  異議人  甲○○
上列受處分人因違反道路交通管理處罰條例案件，對於交通部公
路總局臺中區監理所豐原監理站94年12月20日所為之處分（豐監
稽違字第裁63－Ｚ00000000號裁決書）聲明異議，本院裁定如下
：
    主  文
異議駁回。
    理  由
一、原處分機關處分意旨略以：受處分人甲○○，於民國94年 1
    月13日10時24分許，在國道一號公路北向175公里至174公里
    處，其駕駛之車號542-QF號自用大貨車，因「於同向三車道
    路段，其右側車道前方一百公尺內無他車併行，仍佔用中線
    車道行駛。」之違規事實，經內政部警政署國道公路警察局
    第三警察隊員警當場攔停舉發，受處分人於限期內到案申訴
    ，該站遂於94年12月20日以豐監稽違字第裁63－Ｚ00000000
    號裁決書，裁處違反道路交通管理處罰條第33條第 1項、及
    第63條第 1項規定，處罰鍰新臺幣（下同）6000元整，並記
    違規點數 1點，逾期則依違反道路交通管理事件統一裁罰標
    準表及裁決書處罰主文裁處，於法並無不合等語。
二、受處分人甲○○則以：伊於前揭時、地駕駛前開車輛行駛在
    上述車道，因外車道有一台小客車在外線，伊為了要超車始
    駛入中線道，而當時那路段、那時間的車子很多，伊在還沒
    有保持安全距離的情況下，不能轉進外車道，警察攔伊下來
    並開罰單，理由牽強，所以伊拒簽，且警察攔檢伊及其他車
    輛之時間過於緊密，爰聲明異議云云。
三、按汽車行駛高速公路，其車道之使用，應依設置之交通標誌
    、標線或號誌之規定，無設置者，於同向三車道路段，大型
    車應行駛於外側車道，為超越同向之前車時得暫時利用中線
    車道超越前車，高速公路交通管制規則第8條第1項第 2款訂
    有明文。復按道路交通管理處罰條例第33條第 1項規定，汽
    車行駛於高速公路或設站管制之道路，而不遵管制之規定者
    ，處汽車駕駛人新臺幣三千元以上六千元以下罰鍰，並依同
    條例第63條第1項第1款規定，記違規點數一點。
四、查本件受處分人即異議人甲○○駕駛車牌542-QF號自用大貨
    車，於民國94年 1月13日10時24分許，在國道一號公路北向
    175公里至174公里處，因於同向三車道路段，其右側車道前
    方 100公尺內無他車併行，仍佔用中線車道行駛之違規行為
    ，經警舉發之事實，有內政部警政署國道公路警察局公警局
    交字第Z00000000號舉發違反道路交通管理事件通知單1份附
    卷可稽，並經當日舉發之國道公路警察局第三警察隊警員陳
    步青到庭結證稱：「（當時情形如何？我們當時正執行巡邏
    勤務，有二人，就是我和林正逢，我們在北上一七五Ｋ到一
    七四Ｋ尾隨他，就發現他非因超車佔用中線車道行駛，到一
    七四Ｋ時，我們切到外線車道，超過他的車子，我們就亮閃
    光燈，指揮棒，攔下他的車。）、（當時你開罰單的情形？
     我們當初攔下他以後，就有員警林正逢告訴他違規的事情
    ，我負責開單，我們依據高速公路交通管制規則第八條，及
    內政部警政署國道公路警察局執行路權優先安全第一交通執
    法工作計畫所規定的項目，就他的違規事情開單舉發。）、
    （他如何說？就如同他說的一樣，他認為他沒有違規，我們
    跟他說，如果有異議的話，可以期限內申訴。）、（那張罰
    單呢？他當場拒簽，我們依據士林地方法院之前所作的交通
    事件裁定，當事人雖當場拒簽，視為收受，我們有交罰單給
    他。）、（他說，當時他因為超車才到中線，與你所述不一
    致，有何意見？他起初是超車沒錯，但是在超過以後，他前
    方一百公尺內，沒有其他車輛，他應該可以回到他的外線道
    。但是他沒有回去，一直走中線道，所以我們才攔車。）、
    （他超車走中線道的時間有多久才被攔下來？我們尾隨他，
    大約前後一公里左右才攔車的。）、（他說，當時半小時內
    ，攔車三輛？是的，之前那台車，是在一七八Ｋ，也是因為
    未行駛規定車道，我們當時已經處理完後，才看到他走中線
    ，所以我們才跟上來，另外一七八K這件，是在十點十六分
    開單的，他的是在十點二十四分。在十點二十九分，在一七
    三Ｋ，攔下其他車輛，這三台都不是定點攔車。)」 (見本
    院95年1月24日訊問筆錄第3至5頁)。足證異議人確有原處分
    機關處分意旨所述前開違規之情事。又道路交通管理處罰條
    例第7條第1項規定：「道路交通管理之稽查、違規之紀錄，
    由交通勤務警察，或依法令執行交通稽查任務之人員執行之
    」，而警察為維持交通秩序，依法執行職務，立場應是客觀
    公正，且與受處分人即異議人素不相識，亦無宿怨，當無故
    意誣攀之理，是其所為舉發，應屬依法有據。況異議人亦自
    承伊行駛中線道之時間大約五分鐘且時速約八、九十公里 (
    見同前筆錄第2頁)，顯見異議人雖因超車而駛入中線道，然
    卻未即時駛回原車道，已非「暫時」利用中線車道超越前車
    ，反而係在中線道上長時間違規行駛。從而異議人之違規事
    實明確，其前開所辯尚非可採。本件原處分機關援引首揭規
    定所為之處分，於法並無不合。綜上所述，本件異議為無理
    由，應予駁回。
五、據上論斷，應依道路交通管理處罰條例第87條第 2項、道路
    交通案件處理辦法第19條，裁定如主文。
中    華    民    國     95    年     1    月   26    日
                    臺灣臺中地方法院交通法庭
                          法  官  吳進發
以上正本證明與原本無異。
如不服本裁定，應於收受送達後5日內向本院提出抗告狀。（應
附繕本）
                          書記官  李國敬
中    華    民    國     95    年     1    月   26    日


司法院資訊處製作；財團法人民間司法改革基金會備份。
